# 在建工程转投资性房地产

提问人：zhs7403 时间：2019-09-28 13:01:00
在建工程转投资性房地产，如果其公允价值可以可靠取得，则差异贷方计入其他综合收益。如果无法可靠确定但预期该房地产完工后的公允价值能够持续可靠取得，应当以成本计量该在建投资性房地产，其公允价值能够可靠计量时或其完工后（两者孰早），再以公允价值计量。
比如在建工程 1000 ，可以可靠取得 1200 ，则差额其他总额收益 200 ；但无法取得，暂时成本 1000 转投资性房地产，待可以可靠取得是如果还是1200 ，则差额转损益，请问该理解是否正确？如果正确，企业是否可以认为初始无法取得操纵利润？

回答人：chenyiwei
个人理解，还是应当尽可能获取转换日的公允价值，合理区分公允价值变动中应计入其他综合收益的部分和应计入损益的部分。如果转换日的公允价值无法取得，应暂按成本计量，同时仍应积极寻求确定转换日公允价值。